【裁判字號】    97,訴,573
【裁判日期】    970327
【裁判案由】    違反毒品危害防制條例
【裁判全文】
臺灣彰化地方法院刑事判決               97年度訴字第573號
公  訴  人  臺灣彰化地方法院檢察署檢察官
被      告  甲○○
                    巷20號
                    （現於台灣彰化監獄執行中）
上列被告因毒品危害防制條例案件，經檢察官提起公訴（97年度
毒偵字第112號），本院行簡式審判程序判決如下：
    主  文
甲○○施用第一級毒品，累犯，處有期徒刑捌月；又施用第二級
毒品，累犯，處有期徒刑陸月。應執行有期徒刑壹年。
    事實及理由
一、犯罪事實：
  (一)甲○○因施用毒品罪，經強制戒治，於民國（下同）92年11
    月27日執行完畢出所。又因施用毒品罪，經處有期徒刑8 月
    、4月，定應執行刑11月（以上均為本院88年度訴字第500號
    判決）；又因施用毒品罪經判處有期徒刑6月（本院89年度
    員簡字第228號判決），與上述應執行刑11月接續執行，91
    年1月23日假釋出監後，又撤銷假釋，尚有殘刑4月15日。又
    另犯施用毒品罪，經（本院91年度訴字第1263號判決）處有
    期徒刑9月、7月，應執行刑1年2月，與上述假釋殘刑接續執
    行，94年4月10日縮刑執行完畢出監（構成累犯）。又於95
    年3、4月間，犯加重竊盜未遂罪，96年4月20日經本院96 年
    度易字第415號判決處有期徒刑4月，96年5月16日確定，後
    減為2月（97年1月3日始入監執行）。
  (二)甲○○明知自己尚有上述竊盜案件仍未執行，竟仍不知反省
    ，竟基於各別施用之犯意，於96年11月19日22時許，在其
    位於彰化縣員林鎮○○里○○路○段378巷20號之住所，以將
    第一級毒品海洛因置入注射針筒內注射方式，施用第一級毒
    品海洛因1次。另基於施用第二級毒品甲基安非他命之犯
    意，於96年11月20日15時許，在其前揭住所，以將第二級毒
    品甲基安非他命置於鋁箔紙上加熱後吸食煙霧方式，施用第
    二級毒品甲基安非他命1次。
  (三)嗣為警於96年11月22日19時許，在彰化縣員林鎮○○里○○
    路與萬年巷口查獲，經採集其尿液送驗結果，呈現「安非他
    命、甲基安非他命、可待因、嗎啡」陽性反應，始悉上情。
二、認定事實之證據及理由：
  (一)被告於警訊、偵查、本院審理中之自白。
  (二)彰化縣警察局員林分局委託檢驗尿液代號與真實姓名對照認
    證單，證明被告接受採尿送驗之事實。
  (三)詮昕科技股份有限公司濫用藥物尿液檢驗報告書（員警分偵
    字第0960025825號卷內），證明被告驗尿呈現「嗎啡、可待
    因、甲基安非他命、安非他命」之陽性反應。按行政院衛生
    署管制藥物管理局93年7月16日管檢字第0930006199號函示
    意見：「依據Clark's Analysis of Drugs and Poisons一
    書第三版之記載：... 第一級毒品海洛因亦可代謝成嗎啡，
    且海洛因常見含有少量6-乙醯可待因雜質成分，該成分可代
    謝為可待因及嗎啡。... 」（參照行政院衛生署管制藥品管
    理局發行「濫用藥物檢驗相關解釋彙編」P.14）故可證明被
    告因施用海洛因而同時檢出「可待因、嗎啡」陽性反應。而
    上述尿液檢驗報告均顯示被告甲基安非他命之指數遠超過安
    非他命指數，依法務部調查局93年5月4日調科壹字00000000
    0 00號函示意見：「依據英國藥學協會所編之Clark's
    isolation and indentification of drugs乙書.. 記載人
    體施用甲基安非他命後，在主要代謝物中未改變型態之甲基
    安非他命佔施用劑量達43％，而安非他命則為約5％。」（
    司法院編印，法官辦理刑事案件參考手冊(一)--毒品危害防制
    條例部分--P.168）被告尿液中排出之部分安非他命反應，
    應係甲基安非他命之代謝物。
  (四)被告自白核與事實相符，足堪採信。本件事證明確，被告施
    用第一、二級毒品犯行，已可認定。
三、論罪科刑：
  (一)核被告所為，係犯毒品危害防制條例第10條第1、2項之施用
    第一、二級毒品罪。被告持有毒品之行為，分別為施用毒品
    之高度行為吸收，不另論罪。被告先後施用第一、二級毒品
    ，罪名有異、施用方法不同，應分論併罰。
  (二)被告有犯罪事實欄內之徒刑執行經過，此有臺灣高等法院被
    告全國前案紀錄表可稽，其受此有期徒刑執行完畢後，五年
    以內故意再犯有期徒刑以上之罪，應依累犯規定，各加重其
    刑。
  (三)量刑審酌：被告自少年時期以來，前科不斷，近年來多次施
    用毒品，從未決心戒毒。被告自述已婚，有一名小孩僅8個
    多月，妻子最近才找到工作，被告曾作過板模工，因一時失
    業而吸毒沈淪等動機。被告未體察自己責任重大，任意吸毒
    沈淪，實不可取，及被告犯後坦承犯行，犯後態度尚稱良好
    等一切因素，量處如主文所示之刑，及定應執行刑，以示懲
    儆。
四、適用法律：
  (一)刑事訴訟法第273條之1第1項、第310條之2、第454條第1項
    。
  (二)毒品危害防制條例第10條第1、2項、刑法第11條前段、第47
    條第1項、刑法第51條第5款。
本案經檢察官詹喬偉到庭執行職務。
中    華    民    國    97    年    3   月    27     日
                  刑事第八庭    法  官  葉明松
以上正本證明與原本無異。
如不服本判決，應於判決送達後10日內，向本院提出上訴書狀，
上訴書狀應「敘述具體上訴理由」，並按他造當事人之人數附繕
本。「切勿逕送上級法院」。
中    華    民    國    97    年    3    月    27    日
                                書記官  施秀青
附錄本案論罪法條：
毒品危害防制條例第10條
施用第一級毒品者，處 6 月以上 5 年以下有期徒刑。
施用第二級毒品者，處 3 年以下有期徒刑。


司法院資訊處製作；財團法人民間司法改革基金會備份。
